臺灣彰化地方法院刑事判決
111年度訴字第926號
公  訴  人  臺灣彰化地方檢察署檢察官   
被      告  吳烜榕


選任辯護人  李志仁律師
上列被告因加重詐欺等案件，經檢察官提起公訴（111年度偵字
第11139號），被告於準備程序中就被訴事實為有罪之陳述，經
檢察官聲請改依協商程序而為判決，本院合議庭認為適當，裁定
由受命法官獨任進行協商程序而為判決如下：
    主  文
吳烜榕三人以上共同犯詐欺取財罪，處有期徒刑壹年壹月。緩刑
貳年。
    犯罪事實及理由
一、本案犯罪事實及證據，除：㈠犯罪事實欄一、第1行「吳烜榕
    」後增加「基於參與犯罪組織之犯意，於民國111年6月30日
    ，加入洪翊宗（綽號雙斧）、謝席鈞（綽號小豹。洪翊宗、
    謝席鈞所涉詐欺等罪嫌另經檢警偵辦中）及真實姓名年籍不
    詳綽號「淼」之成年成員所組成之3人以上以實施詐術為手
    段，具有持續性、牟利性及有結構性之詐欺集團犯罪組織（
    無證據證明有未滿18歲之人），負責依指示收受詐欺集團車
    手轉交之詐騙現金，再轉手交付予詐欺集團指定之人員，並
    藉此獲取報酬。其後，吳烜榕（業經蒞庭之公訴檢察官當庭
    補充如前）」；㈡犯罪事實欄一、第7行「主任檢察官」應更
    正為「主辦檢察官」；㈢犯罪事實欄一、第8行「謝席均」前
    應補充「在附近等候接應之」；㈣證據部分補充：「被告於
    本院準備程序之自白」、「本院111年度彰司附民移調字第5
    9號調解程序筆錄及三信商業銀行匯款回條影本」外，餘均
    引用起訴書之記載（如附件）。
二、本案經檢察官、被告吳烜榕及辯護人於審判外達成協商之合
    意，且被告已認罪，其合意內容為：被告所為，係犯組織犯
    罪防制條例第3條第1項之參與犯罪組織罪、刑法第339條之4
    第1項第2款之三人以上共同犯詐欺取財罪、洗錢防制法第14
    條第1項之一般洗錢罪，被告所犯上開三罪為想像競合犯，
    從一重論以三人以上共同犯詐欺取財罪。被告認罪，願受有
    期徒刑1年1月，緩刑2年之宣告。經查，上開協商合意並無
    刑事訴訟法第455條之4第1項所列情形之一，檢察官聲請改
    依協商程序而為判決，本院爰不經言詞辯論，於協商合意範
    圍內為協商判決。
三、附記事項：
　㈠起訴書雖認被告尚涉有刑法第339條之4第1項第1款之加重條
    件，然依卷內事證不能證明被告有事前參與詐騙手法之謀議
    ，亦無法認定被告即為假冒公務員致電告訴人之實際行為人
    ，尚難認定被告知悉或可預見本案犯行係以冒用公務員名義
    實行詐欺，本於罪疑利歸被告之原則，應認被告就上情無主
    觀犯意，亦即不能證明被告就本案犯罪另構成刑法第339條
    之4第1項第1款冒用公務員名義詐欺取財之加重條件。公訴
    意旨雖認被告尚有同條項第1款之加重條件，依照前述說明
    ，尚有未洽，然此僅屬詐欺罪加重條件之減少，無庸變更起
    訴法條，復經蒞庭之公訴檢察官就此部分當庭更正為僅論以
    該條項第2款之罪（見本院卷第140頁），併予敘明。
　㈡刑法第38條之1第1項、第3項固分別規定：「犯罪所得，屬於
    犯罪行為人者，沒收之。但有特別規定者，依其規定。」、
    「前二項之沒收，於全部或一部不能沒收或不宜執行沒收時
    ，追徵其價額。」惟同法第38條之2第2項另規定：「宣告前
    二條之沒收或追徵，有過苛之虞、欠缺刑法上之重要性、犯
    罪所得價值低微，或為維持受宣告人生活條件之必要者，得
    不宣告或酌減之。」查被告於本案中固取得犯罪報酬新臺幣
    （下同）4,000元，惟被告嗣後業已與告訴人達成調解並如
    數賠償350,000元，此有本院111年度彰司附民移調字第59號
    調解程序筆錄及三信商業銀行匯款回條影本在卷可稽，則因
    該調解金額已超過被告本案犯罪利得，如再予沒收本案犯罪
    所得，尚有過苛之虞，爰依刑法第38條之2第2項之規定，不
    予宣告沒收之。
四、應適用之法條：刑事訴訟法第455條之2第1項、第455條之4
    第2項、第455條之8、第454條第1項、第299條第1項前段。
五、協商判決除有刑事訴訟法第455條之4第1項第1款於本訊問程
    序終結前，被告撤銷協商合意或檢察官撤回協商聲請者；第
    2款被告協商之意思非出於自由意志者；第4款被告所犯之罪
    非第455條之2第1項所定得以協商判決者；第6款被告有其他
    較重之裁判上一罪之犯罪事實者；第7款法院認應諭知免刑
    或免訴、不受理者情形之一，及違反同條第2項「法院應於
    協商合意範圍內為判決；法院為協商判決所科之刑，以宣告
    緩刑或二年以下有期徒刑、拘役或罰金為限」之規定者外，
    不得上訴。
六、本案如有前述可得上訴情形，而不服本判決時，得自收受判
    決送達之日起20日內，向本院提出上訴書狀（須附繕本），
    上訴於第二審法院。
本案經檢察官何昇昀提起公訴，檢察官黃建銘到庭執行職務。　
中　　華　　民　　國　　111 　年　　11　　月　　23　　日
                  刑事第五庭  法　官  巫美蕙
以上正本證明與原本無異。
如不服本判決，且符合前述得上訴之特別規定者，應於收受判決
後20日內向本院提出上訴書狀，並應敘述具體理由；其未敘述上
訴理由者，應於上訴期間屆滿後20日內向本院補提理由書（須附
繕本）。「切勿逕送上級法院」。
告訴人或被害人對於判決如有不服具備理由請求檢察官上訴者，
其上訴期間之計算係以檢察官收受判決正本之日期為準。
中　　華　　民　　國　　111 　年　　11　　月　　23　　日
                              書記官  林婷儀
附錄本案論罪科刑法條：
組織犯罪防制條例第3條第1項
發起、主持、操縱或指揮犯罪組織者，處3年以上10年以下有期
徒刑，得併科新臺幣1億元以下罰金；參與者，處6月以上5年以
下有期徒刑，得併科新臺幣1千萬元以下罰金。但參與情節輕微
者，得減輕或免除其刑。
中華民國刑法第339條之4第1項第2款
犯第339條詐欺罪而有下列情形之一者，處1年以上7年以下有期
徒刑，得併科1百萬元以下罰金：
二、三人以上共同犯之。
洗錢防制法第14條第1項
有第二條各款所列洗錢行為者，處7年以下有期徒刑，併科新臺
幣5百萬元以下罰金。